【裁判字號】    98,交聲,1292
【裁判日期】    980831
【裁判案由】    聲明異議
【裁判全文】
臺灣彰化地方法院交通事件裁定        98年度交聲字第1292號
移送機關    交通部公路總局臺中區監理所彰化監理站
異議人即
受處分人  甲○○
上列受處分人因違反道路交通管理處罰條例案件，對於交通部公
路總局臺中區監理所彰化監理站於中華民國九十八年八月十二日
所為之處分（原處分案號：彰監四字第裁六四－Ｉ000000
00號）聲明異議，本院裁定如下：
    主    文
異議駁回。
    理    由
一、按「汽車停車時，禁止臨時停車處所不得停車。」道路交通
    安全規則第一百十二條第一項第一款定有明文，而違反者，
    應依道路交通管理處罰條例第五十六條第一項第一款規定，
    處汽車駕駛人新臺幣（下同）六百元以上一千二百元以下罰
    鍰。
二、原處分意旨略以：異議人即受處分人甲○○所騎乘之車牌號
    碼ＩＤＫ－０一六號重型機車，於民國九十八年七月六日上
    午九時三十分許，在彰化縣彰化市○○路○段十五號前，有
    「在禁止臨時停車處所停車」之違規行為，經彰化縣警察局
    員警掣單舉發，原處分機關並依道路交通管理處罰條例第五
    十六條第一項第一款規定，裁處受處分人罰鍰六百元，於法
    並無不合等語。
三、聲明異議意旨略以：受處分人甲○○對於上述時間、騎乘前
    開重型機車，有在彰化縣彰化市○○路○段十五號前停車之
    事實，並不爭執，惟辯稱：舉發違規停放該機車於空屋前之
    水泥面空地，與前方紅色人行道之地磚已有區隔，且該人行
    道地面所劃黃線及中正路車道路面所劃紅線，均劃至該路段
    七號止，並無劃至所舉發違規之同路段十五號處，且舉發現
    場並無任何禁止停車標線或標誌，並提出照片八張為證，認
    為一般經驗判斷，屋前水泥空地之停放車輛行為並非違規，
    無由據此裁罰，盼能撤銷原處分，並退還其所受之損失合計
    一千四百五十元（拖吊保管費二百五十元、車資二百元、精
    神損失一千元），爰依法聲明異議等語。
四、經查：
（一）受處分人於九十八年七月六日九時三十分許，將其所騎乘
      之車牌號碼ＩＤＫ－０一六號重型機車，停放在彰化縣彰
      化市○○路○段十五號前，有現場照片二張在卷可稽（參
      本院九十八年度交聲字第一二九二號卷第八頁），且為受
      處分人所不爭執，堪認屬實；又受處分人雖辯稱係停放上
      開車輛於水泥地面，非違規行為等語。惟查，該路段已規
      劃為人行道，其上並鋪設有紅色人行道地磚，係禁止臨時
      停車之路段，雖受處分人停車之位置因路面修繕而以水泥
      修補紅色人行道地磚，然縱將已鋪設之紅色人行道地磚以
      水泥為部分覆蓋鋪設，亦不影響該路段規劃作為人行道使
      用之功能，並有彰化縣警察局九十八年七月三十一日彰警
      交字第０九八００四０六０二號函一份附卷可參（參本院
      九十八年度交聲字第一二九二號卷第十四頁），是以，受
      處分人上開所辯，非屬違規云云，於法不合，並無足採。
      至受處分人請求裁罰機關退還其所受之損失合計一千四百
      五十元部分，尚非本院所得審究，並附此敘明。
（二）綜上所述，本件受處分人確有於上述時、地，停放其所騎
      乘之車牌號碼ＩＤＫ－０一六號重型機車於彰化市○○路
      ○段十五號前之人行道，有「在禁止臨時停車處所停車」
      之違規行為，原處分機關依前揭道路交通管理處罰條例第
      五十六條第一項第一款規定裁處受處分人罰鍰六百元，於
      法並無不合。受處分人之異議為無理由，應予駁回。
五、據上論斷，應依道路交通管理處罰條例第八十七條第二項，
    道路交通案件處理辦法第十九條，裁定如主文。
中    華    民    國    98    年    8     月    31    日
                  交通法庭法  官  陳秋錦
以上正本證明與原本無異。
如不服本裁定，應於裁定送達後5日內，向本院提出抗告狀 (須
附繕本)。
中    華    民    國    98    年    8     月    31    日
                          書記官  張清秀


司法院資訊處製作；財團法人民間司法改革基金會備份。
